【裁判字號】    90,交易,3
【裁判日期】    900321
【裁判案由】    過失致死
【裁判全文】
臺灣士林地方法院刑事判決                              九十年度交易字第三號
    公  訴  人  臺灣士林地方法院檢察署檢察官
    被      告  乙○○
右列被告因過失致死等案件，經檢察官提起公訴（八十九年度偵字第一０四三二號）
，本院判決如左：
    主  文
乙○○服用酒類，不能安全駕駛動力交通工具而駕駛，處有期徒刑柒月。又因過失致
人於死者，處有期徒刑壹年肆月。應執行有期徒刑壹年捌月，緩刑肆年。
    事  實
一、乙○○明知酒後不得駕車，仍於民國八十九年十一月四日晚上十時許起，在臺北
    市○○路飲用啤酒後，已達不能安全駕駛之程度，竟仍於飲酒後之翌日清晨六時
    許，駕駛車牌號碼ＣＷ--三七二一號自用小客車外出，沿臺北市○○○路南向北
    行駛，嗣於同日清晨六時許，行經臺北市○○路九十四巷口（起訴書誤為一一０
    號前）時，本應遵守市區道路時速不得超過四十公里之規定，並應注意車前狀況
    ，並隨時採取必要之安全措施，而依當時情形，並無不能注意之情事，竟疏未注
    意，而貿然以時速五十公里之速度駕車行駛，以致煞避不及而撞擊刻正騎乘腳踏
    車由西向東穿越人行道之何有亭，致其彈飛至右側人行道，當場因顱內出血死亡
    ，事經乙○○委其配偶報警前往處理，而向到場處理員警自首承認為肇事者，並
    經警測得其呼氣酒精濃度達每公升０．五五毫克。
二、案經何有亭之女甲○○○告訴暨臺北市政府警察局士林分局報告臺灣士林地方法
    院檢察署檢察官相驗後偵查後起訴。
    理  由
一、訊據被告乙○○對於右開犯罪事實坦承不諱。且查：
  (一)本件被害人為何有亭業經何有亭之女甲○○○陳述詳明。此外，並有道路交通事
    故調查報告表、談話紀錄表、酒精測試報告、相驗照片二十二幀附卷可資佐証，
    另何有亭因本件車禍而死亡，亦經檢察官相驗屬實，製有勘驗筆錄、相驗屍體證
    明書、驗斷書在卷可佐。
  (二)按當人飲酒後，若以呼氣酒精濃度測試器測得之呼氣濃度達到每公升零點五毫克
    時，反應較慢，感覺減低，將影響駕駛；達到每公升０‧七五毫克時，思考與個
    性行為均會改變；達到每公升一‧０毫克時，步態不穩，噁心嘔吐，精神混惑不
    清晰；達到每公升一‧五毫克時，說話不清楚，感覺喪失，視力模糊；達到每公
    升二‧０毫克時，體溫與血糖均降低，肌肉控制差，甚至會導致癲癇發作；達到
    每公升三‧五毫克時，則已經神智不清，反射減低，甚至呼吸抑制，業據行政院
    國軍退除役官兵輔導委員會臺北榮民總醫院以民國八十八年八月五日（八八）北
    總內字第二六八六八號函示明確。本件被告肇事後經警施以呼氣酒精濃度測試所
    得結果，被告當時呼氣酒精濃度高達每公升０‧五五毫克，是被告飲酒後已達不
    能安全駕駛之程度已堪認定，要不能僅因渠飲酒後業已經過一夜休息後方駕車外
    出而卸免其責。
  (三)第按「行車速度，在市區道路，時速不超過四十公里」、「汽車行駛時，駕駛人
    應注意車前狀況，並隨時採取必要之安全措施」、「汽車駕駛人有左列情形之一
    者，不得駕車：二、飲酒後其吐氣所含酒精成份超過每公升０．二五毫克以上者
    。」道路交通安全規則第九十三條第一項第一款、第九十四條第三項第四款、第
    一百十四條第二款分別定有明文。此為一般駕駛人所具之交通常識與經驗，於其
    駕駛時應注意並能注意遵守之事項。被告為汽車駕駛人，理應注意此項義務，且
    依當時之情形並無不能注意之情事，亦經卷附道路交通事故調查報告表載明無訛
    ，其因超速行駛並未注意車前狀況以致煞避不及而肇事，顯屬應注意並能注意而
    不注意，實難辭過失之責。而本件被害人何有亭因被告之過失行為以致受有如事
    實欄所載之傷害而死亡，是被告之過失行為與被告死亡之結果間，顯有相當因果
    關係甚明。
  (四)被告肇事後委由渠配偶撥打一一０電話報警，並向前往處理員警坦承肇事而接受
    裁判等情，有談話紀錄表在卷可按，並經警施以呼氣酒精濃度測試後，當場開單
    告發，此亦有臺北市政府警察局舉發違反道路交通管理事件通知單一紙在卷可按
    ，是被告確係於肇事後向員警坦承肇事而接受裁判亦堪認定。
  (五)另有關被告所陳伊當時行向為綠燈一節，本院並查無積極證據可實其說，是亦難
    認為被害人何有亭當時係屬違反號誌管制而闖越紅燈橫越馬路，即不能認為何有
    亭亦屬與有過失而據為有利於被告之認定。
    綜上，本件事證明確，被告犯行洵堪認定，應予依法論科。
二、核被告所為，係犯刑法第一百八十五條之三之公共危險罪及同法第二百七十六條
    第一項之過失致人於死罪。被告所犯上開二罪間，犯意各別，行為亦殊，為數罪
    ，應予分論併罰。另被告酒醉駕車因而致人死亡，應依道路交通管理處罰條例第
    八十六條第一項之規定，加重其刑至二分之一。被告於偵查機關未發覺前自首犯
    罪已如前述，應依刑法第六十二條規定減輕其刑，並先加後減之。爰審酌被告過
    失程度，肇事後之態度，事後已與被害人家屬和解，有和解書一紙附卷可參，即
    業已賠償被害人遺族之損失及犯罪後坦承犯行之態度等其他一切情狀，量處如主
    文所示之刑，並定其應執行之刑。再被告前未曾受有期徒刑以上刑之宣告，此有
    臺灣高等法院被告全國前案紀錄表一份在卷可按，茲以被告事後均坦承犯行不諱
    且表示知錯願改，並與被害人達成和解，賠償告訴人損失，有和解書影本在卷可
    按，而被告經此教訓，應知警惕，而無再犯之虞，是本院認所宣告之刑，以暫不
    執行為適當，爰併諭知緩刑期間，以觀後效並啟自新。
據上論斷，應依刑事訴訟法第二百九十九條第一項前段，刑法第一百八十五條之三、
第二百七十六條第一項、第六十二條、第五十一條第五款、第七十四條第一款、道路
交通管理處罰條例第八十六條第一項，罰金罰鍰提高標準條例第一條前段，判決如主
文。
本案經檢察官黃惠玲到庭執行職務
中      華      民      國      九十      年      三      月  二十一    日
                                  臺灣士林地方法院刑事第一庭
                                          法  官  蕭  錫  証
右正本證明與原本無異。
如不服本判決，應於判決送達後十日內，向本院提出上訴狀。
                                          書記官
中      華      民      國      九十      年      三      月    十六    日
附錄本案論罪科刑法條：
刑法第一百八十五條之三、第二百七十六條第一項


司法院資訊處製作；財團法人民間司法改革基金會備份。
